【裁判字號】    92,交易,89
【裁判日期】    920418
【裁判案由】    過失傷害
【裁判全文】
臺灣高雄地方法院刑事判決                          九十二年度交易字第八九號
    公  訴  人  臺灣高雄地方法院檢察署檢察官
    被      告  甲○○
右列被告因過失傷害案件，經檢察官提起公訴（九十一年度偵字第二二四○四號），
本院判決如左：
    主  文
甲○○因過失傷害人，處拘役肆拾日，如易科罰金以參佰元折算壹日。
    事  實
一、甲○○考領有重型機車駕駛執照，於民國九十一年七月二十二日下午四時二十五
    分許，騎乘車號ＮＣ六—三一一號重型機車，沿高雄市○○區○○街由西向東行
    駛，途經該路與壽昌路交岔路口時，本應注意車輛行駛時，駕駛人應注意車前狀
    況，並隨時採取必要之安全措施，以避免危險之發生，且車輛行至無號誌或號誌
    故障而無交通警察指揮之交岔路口，支線道車應暫停讓幹線道車先行，而依當時
    天候晴，日間有自然光線，路面無缺陷，道路無障礙物，視距良好，依其智識、
    能力亦無不能注意之情事，竟疏未注意車前狀況及暫停禮讓行駛於幹線道壽昌路
  上之車輛先行，適有乙○○（有配戴安全帽）騎乘車號ＸＫＺ─二五七號重型機
    車，沿高雄市○○區○○路由南向北方向行駛至該路口，亦疏未注意車前況，兩
    車因閃煞不及，致甲○○騎乘之車號ＮＣ六—三一一號重型機車車頭撞及乙○○
    騎乘之車號ＸＫＺ─二五七號重型機車右側車身，乙○○因而人車倒地，受有左
    下肢挫傷合併多處撕裂傷之傷害。甲○○於肇事後，在未被有偵查犯罪職權之機
    關或公務員知悉前，於警方據報前往現場處理時，留在現場，並當場承認為肇事
    人，自首而接受裁判。
二、案經乙○○訴由高雄市政府警察局三民第二分局報警臺灣高雄地方法院檢察署檢
    察官偵查起訴。
    理  由
一、右揭事實，業經被告甲○○於本院審理中坦承不諱，核與告訴人乙○○指述情節
    大致相符，並有高雄市○○○○○道路交通事故調查報告表一紙、現場談話紀錄
    表二紙、重型機車駕駛執照影本一紙附卷可稽。次按，按駕駛人駕駛汽車應注意
    車前狀況，並隨時採取必要之安全措施；車輛行至無號誌或號誌故障而無交通警
    察指揮之交岔路口，支線道車應暫停讓幹線道車先行。未劃分幹、支線或同為幹
    線道或支線道者，轉彎車應暫停讓直行車先行；如同為直行車或轉彎車者，左方
    車應暫停讓右方車先行；道路交通安全規則第九十四條第三項、第一百零二條第
    二款定有明文，此為一般駕駛人應注意並能注意之事項，本件被告既考領有重型
    機車駕駛執照，自難諉為不知。查，本件交通事故發生之地點為高雄市○○區○
    ○街與壽昌路之交岔路口，其中褒忠街屬支線道，壽昌路屬幹線道，有高雄市○
    ○○○○道路交通事故調查報告表在卷可參，而肇事當時，被告所騎乘之機車係
    行駛於支線道即褒忠街上，告訴人乙○○所騎乘之機車係行駛於幹線道即壽昌路
    上，雙方車輛撞擊之地點係在高雄市○○區○○街與壽昌路之交岔路口內，超過
    壽昌路中心線之位置，被告所騎乘之車號ＮＣ六—三一一號重型機車並係以車頭
    撞擊告訴人乙○○所騎乘之車號ＸＫＺ─二五七號重型機車右側車身等情，亦經
    被告供承及告訴人乙○○指述綦詳，是由以上各情以觀，足見被告確有未禮讓幹
    線車先行及疏未注意車前狀況之情，而告訴人乙○○亦同有疏未注意車前狀況之
    情甚明。況依當時天候晴，日間有自然光線，路面無缺陷，道路無障礙物，視距
    良好，依其智識、能力亦應無不能注意之情事，被告行經肇事路段，竟疏未注意
    車前狀況，並隨時採取必要之閃避、煞停等安全措施，復未禮讓幹線道車先行，
    致以其機車之車頭撞及告訴人乙○○所騎乘之機車，其有過失，至為明顯。而告
    訴人乙○○因本件道路交通事故受有左下肢挫傷合併多處撕裂傷之傷害，亦有高
    雄榮民總醫院九十一年九月十八日診斷證明書一紙可參，其所受傷害與被告之過
    失行為間，具有相當之因果關係一情，亦堪認定。事證明確，被告犯行，應堪認
    定。
二、核被告甲○○所為，係犯刑法第二百八十四條第一項前段之過失傷害罪。又被告
    於肇事後，在犯罪未被發覺前，向據報前往現場處理員警主動坦承駕車肇事而自
    首接受裁判等情，有現場談話紀錄表一紙附卷可查，其對於未發覺之罪自首而接
    受裁判，應依刑法第六十二條前段規定減輕其刑。爰審酌被告駕駛機車，本應謹
    慎小心，以維自身及參與道路交通者之安全，竟疏未注意車前狀況及未能禮讓幹
    線道車先行而肇事，且迄今未與告訴人乙○○達成和解，賠償告訴人乙○○之損
    失，及告訴人乙○○就本件交通事故之發生亦同有過失等一切情狀，量處如主文
    所示之刑，並諭知如易科罰金之折算標準。
據上論斷，應依刑事訴訟法第二百九十九條第一項前段，刑法第二百八十四條第一項
前段、第六十二條前段、第四十一條第一項，罰金罰鍰提高標準條例第一條前段、第
二條，判決如主文。
本案經檢察官張啟祥到庭執行職務。
中      華      民      國    九十二    年      四      月     十八     日
                                  臺灣高雄地方法院交通法庭
                                      法  官    曾  淑  娟
右正本證明與原本無異。
如不服本判決，應於判決送達後十日內，向本院提出上訴狀。
                                      書記官    呂  怜  勳
中      華      民      國    九十二    年      四      月     十八     日
附錄本判決論罪科刑法條：
中華民國刑法第二百八十四條第一項
因過失傷害人者，處六月以下有期徒刑、拘役或五百元以下罰金，致重傷者，處一年
以下有期徒刑、拘役或五百元以下罰金。


司法院資訊處製作；財團法人民間司法改革基金會備份。
